【裁判字號】    91,訴,3128
【裁判日期】    920306
【裁判案由】    毒品危害防制條例
【裁判全文】
臺灣高雄地方法院刑事判決                        九十一年度訴字第三一二八號
    公  訴  人  臺灣高雄地方法院檢察署檢察官
    被      告  甲○○
右列被告因違反毒品危害防制條例案件，經檢察官提起公訴（九十一年度偵字第二０
０六號），本院判決如左：
    主  文
甲○○連續施用第一級毒品，累犯，處有期徒刑壹年壹月。扣案之第一級毒品海洛因
參包（合計淨重貳壹點捌公克、包裝重壹點柒伍公克）、均殘留第一級毒品海洛因之
吸管參支，均沒收銷燬之。扣案之注射針筒壹支、小塑膠袋玖拾個、中塑膠袋伍個、
電子磅秤壹個，均沒收。
    事  實
一、甲○○前於民國八十七年間因違反肅清煙毒條例案件，經本院判處有期徒刑三年
    一月確定，甫於九十年五月九日縮短刑期執行完畢。又因施用毒品案件，經臺灣
    高雄地方法院檢察署檢察官提起公訴，嗣因毒品危害防制條例公布施行，經臺灣
    高等法院高雄分院以裁定送觀察、勒戒後，認無繼續施用毒品之傾向，於八十七
    年十二月十六日，以八十七年度上訴字第一九一八號判決免刑確定。五年內復因
    施用毒品案件，經本院以裁定送觀察、勒戒後，認有繼續施用毒品之傾向，再裁
    定令入戒治處所，施以強制戒治，並由本院於九十年八月三十一日，以九十年度
    訴字第一八一九號判處有期徒刑一年確定，經臺灣高等法院高雄分院於九十年十
    一月三十日，以九十年度上訴字第一七０七號判決駁回上訴而告確定。詎不知悔
    改，復基於概括之犯意，自九十年十二月間某日起至九十一年五月二十八日某時
    止，連續在高雄縣大樹鄉○○村○○路一六五號住處及工作地點等處，施用第一
    級毒品海洛因多次。嗣於九十一年一月二十二日下午二時三十五分許，經警前往
    上址執行搜索時，因甲○○未在該處，在其母陳謝瑞在場之情況下，在該處扣得
    第一級毒品海洛因三包（合計淨重二一點八公克、包裝重一點七五公克）、均殘
    留第一級毒品海洛因之吸管三支，及甲○○所有供犯罪所用或犯罪預備之注射針
    筒一支、小塑膠袋九十個、中塑膠袋五個、電子磅秤一個。又於九十一年五月二
    十八日晚上六時二十分許，甲○○在高雄縣大樹鄉○○村○○街六九巷口為警查
    獲。
二、案經高雄縣警察局鳳山分局報告臺灣高雄地方法院檢察署檢察官偵查起訴。
    理  由
一、右揭犯罪事實，業據被告甲○○於本院審理中坦承不諱，且被告於九十一年五月
    二十八日為警查獲後所採集之尿液，經送高雄縣政府衛生局初驗及高雄醫學大學
    附設中和紀念醫院複驗結果，均呈嗎啡陽性反應，分別有該局九十一年六月五日
    九一煙檢字第七七三號煙毒尿液檢驗成績書及該院九十一年十二月十六日報告編
    號：九一一二─一一四號管藥認可字第００五號濫用藥物尿液檢驗報告各一份在
    卷足憑。再者，扣案白粉三包，經送驗結果均含第一級毒品海洛因成分，合計淨
    重二一點八公克、包裝重一點七五公克，亦有法務部調查局九十一年八月二十二
    日調科壹字第二二００一三八七五號鑑定通知書一紙附卷可稽。另扣案之吸管三
    支，經送驗結果，亦呈海洛因陽性反應，有高雄醫學大學附設中和紀念醫院九十
    一年十一月三十日報告編號：九一一一─二八二號管藥認可字第００五號檢驗報
    告一紙存卷足按。此外，復有被告所有供犯罪所用或犯罪預備之注射針筒一支、
    小塑膠袋九十個、中塑膠袋五個、電子磅秤一個扣案可資佐證。綜上足認，被告
    前揭自白與事實相符，自可採為論罪之依據，則被告右揭連續施用第一級毒品海
    洛因之犯行，應堪認定。被告前因施用毒品案件，經臺灣高雄地方法院檢察署檢
    察官提起公訴，嗣因毒品危害防制條例公布施行，經臺灣高等法院高雄分院以裁
    定送觀察、勒戒後，認無繼續施用毒品之傾向，於八十七年十二月十六日，以八
    十七年度上訴字第一九一八號判決免刑確定；五年內復因施用毒品案件，經本院
    以裁定送觀察、勒戒後，認有繼續施用毒品之傾向，再裁定令入戒治處所，施以
    強制戒治，並由本院於九十年八月三十一日，以九十年度訴字第一八一九號判處
    有期徒刑一年確定，經臺灣高等法院高雄分院於九十年十一月三十日，以九十年
    度上訴字第一七０七號判決駁回上訴而告確定，此有臺灣高等法院高雄分院九十
    年度上訴字第一七０七號判決書及臺灣高等法院被告全國前案紀錄表各一份存卷
    可參，則被告三犯毒品危害防制條例第十條之罪，犯罪事證明確，應依法論科。
二、查海洛因係毒品危害防制條例第二條第二項所稱之第一級毒品，不得持有、施用
    。次按犯毒品危害防制條例第十條之罪者，依同條例第二十條第一項、第二項前
    段、第三項規定，應由檢察官先將被告送勒戒處所觀察、勒戒，經觀察、勒戒後
    ，認無繼續施用毒品傾向者，應由檢察官為不起訴處分。而依上開規定為不起訴
    處分後，五年內再犯第十條之罪，經觀察、勒戒後，認有繼續施用毒品之傾向或
    三犯以上者，即不適用前揭不起訴處分規定，除應由檢察官再聲請法院裁定先令
    入戒治處所施以強制戒治外，刑責部分即應依一般刑事訴訟程序追訴處罰。又毒
    品危害防制條例修正施行前繫屬之案件，除有刑法第二條第一項但書之情形外，
    於修正施行後，審判中之案件，依修正後規定應為不起訴處分者，法院應為免刑
    之判決，同條例第三十五條亦定有明文。本件被告甲○○前因施用毒品案件，經
    檢察官提起公訴，嗣因毒品危害防制條例公布施行，經臺灣高等法院高雄分院以
    裁定送觀察、勒戒後，認無繼續施用毒品之傾向，而判決免刑確定後，五年內又
    因施用毒品案件，經本院以裁定送觀察、勒戒後，認有繼續施用毒品之傾向，再
    裁定令入戒治處所，施以強制戒治，並判處徒刑，經臺灣高等法院高雄分院駁回
    上訴而告確定，其再犯本件施用毒品犯行，核屬上開規定之三犯以上，依前揭說
    明，自應依法論罪科刑。是核被告所為，係犯毒品危害防制條例第十條第一項之
    施用第一級毒品罪。其施用第一級毒品前後，持有海洛因之低度行為，應為施用
    之高度行為所吸收，不另論罪。又被告先後多次施用第一級毒品之犯行，均時間
    緊接，犯罪構成要件亦均相同，顯係基於概括犯意反覆為之，應依連續犯之規定
    論以一罪，並依法加重其刑。被告前於八十七年間因違反肅清煙毒條例案件，經
    本院判處有期徒刑三年一月確定，甫於九十年五月九日縮短刑期執行完畢，有臺
    灣高雄地方法院檢察署刑案資料查註紀錄表及臺灣高等法院被告全國前案紀錄表
    各一份在卷可佐，其受有期徒刑之執行完畢後，五年以內再犯本件有期徒刑以上
    之罪，為累犯，依法加重其刑，並依法遞加之。又公訴人雖未就被告自九十年十
    二月間某日起至九十一年一月間某日止，施用第一級毒品海洛因多次之犯行提起
    公訴，然此部分犯罪事實與前揭論罪科刑之施用第一級毒品海洛因犯行部分，有
    連續犯之裁判上一罪關係，已如前述，為起訴效力所及，本院自應併予審理。爰
    審酌被告曾有違反肅清煙毒條例之前科，又因施用毒品案件，先後經觀察、勒戒
    、強制戒治及判處有期徒刑確定，仍未戒絕毒品，足見其並無悔意，且戒斷毒癮
    之意志不堅，惟念其施用毒品乃自戕行為，尚未危害他人，犯後並坦承犯行，態
    度良好等一切情狀，量處如主文所示之刑。扣案第一級毒品海洛因三包（合計淨
    重二一點八公克、包裝重一點七五公克），及均殘留第一級毒品海洛因之吸管三
    支，業已難與第一級毒品海洛因析離，均屬毒品，故不問屬於犯人與否，爰依毒
    品危害防制條例第十八條第一項前段規定，予以宣告沒收銷之。另扣案之注射針
    筒一支、小塑膠袋九十個、中塑膠袋五個及電子磅秤一個，均係被告所有，供犯
    罪所用或犯罪預備之物，業據其供承在卷，爰依刑法第三十八條第一項第二款，
    予以宣告沒收。
據上論斷，應依刑事訴訟法第二百九十九條第一項前段，毒品危害防制條例第十條第
一項、第十八條第一項前段、第二十條第三項，刑法第十一條、第五十六條、第四十
七條、第三十八條第一項第二款，判決如主文。
本院經檢察官劉河山到庭執行職務。
中      華      民      國    九十二    年      三      月      六      日
                                  臺灣高雄地方法院刑事庭
                                      審判長  法  官 黃三友
                                              法  官 黃宗揚
法  官 王雅苑
右正本證明與原本無異。
如不服本判決，應於判決送達後十日內，向本院提出上訴狀。
                                              書記官 黃琬婷
中      華      民      國    九十二    年      三      月      六      日
附錄法條：
毒品危害防制條例第十條
施用第一級毒品者，處六月以上五年以下有期徒刑。
施用第二級毒品者，處三年以下有期徒刑。


司法院資訊處製作；財團法人民間司法改革基金會備份。
